Manuel González García

Cursando el máster Rock{theCode} de ThePower Business School Graduado en **Economía** por la Universidad Rey Juan Carlos de Madrid



Soy un joven de 22 años apasionado por las finanzas, la macroeconomía y entusiasta de la tecnología blockchain el Web3 y el desarrollo web. Listo para fusionar estos intereses y contribuir al futuro de las finanzas con soluciones innovadoras.

Experiencia

Invirtiendo desde 2019

Inversor en bolsa y criptomonedas por cuenta propia

Explorador apasionado del mundo financiero con enfoque particular en las criptomonedas y el Web3.

2020 - 2022

Etoro

Miembro del programa Popular Investor. Gestión de hasta \$50k de inversores a través de la función Copytrading.

2020 - 2022

Aurean Investment Club

Miembro del Club de Inversión, participando en la Liga de Bolsa Universitaria.

2022 - 2023

EDP Solar

Prácticas universitarias en el departamento de producto durante seis meses.

Contacto

Teléfono: 626178977

Correo: mgongar12@gmail.com
LinkedIn: Manuel González García

Avenida de Cantabria, 29

28042 Madrid

Educación

2019 - 2023

Grado en Economía

Universidad Rey Juan Carlos de Madrid

2020

Bolsas y Mercados Españoles BMEX

Análisis Técnico

Curso de formación completa sobre chartismo e indicadores

2022

Experto Universitario en Big Data Fundamentals

Universidad Europea de Madrid

2023 - actualidad Rock{theCode}

ThePowerMBA

Máster en fullstack - desarrollo web

- HTML
- CSS
- JavaScript
- React

Además

- Inglés medio alto
- Permiso de conducir B
- Ms office avanzado